臺灣苗栗地方法院刑事判決　　　　　　　 93年度訴字第421號
公　訴　人　臺灣苗栗地方法院檢察署檢察官
被　　　告　甲○○
　　　　　　　　　　號
指定辯護人　本院公設辯護人　丙○○
被　　　告　乙○○
選任辯護人　饒斯棋律師
被　　　告　丁○○
　　　　　　　　　　號
選任辯護人　鄭晃奇律師
　　　　　　洪嘉鴻律師
上列被告等因違反槍砲彈藥刀械管制條例案件，經檢察官提起公
訴（93年度偵字第2718號），本院判決如下：
    主  文
甲○○、乙○○、丁○○共同未經許可，持有其他可發射子彈具
有殺傷力之改造手槍，甲○○、乙○○各處有期徒刑壹年貳月，
丁○○處有期徒刑壹年肆月，均併科罰金新臺幣捌萬元，罰金如
易服勞役，均以新臺幣玖佰元即銀元參佰元折算壹日。扣案具殺
傷力之改造手槍貳枝（槍枝管制編號：0000000000及0000000000
）、具殺傷力之改造子彈玖顆及置彈盒壹個均沒收。乙○○、丁○○共同竊盜，各處有期徒刑伍月。扣案之黑色毛線頭套參個、
橡膠手套壹盒均沒收。甲○○共同預備強盜，處有期徒刑肆月。
扣案之黑色毛線頭套參個、橡膠手套壹盒均沒收。甲○○應執行
有期徒刑壹年肆月；乙○○應執行有期徒刑壹年伍月；丁○○應
執行有期徒刑壹年陸月，均併科罰金新臺幣捌萬元，罰金如易服
勞役，均以新臺幣玖佰元即銀元參佰元折算壹日。皆緩刑伍年。
扣案之具殺傷力改造手槍貳枝（槍枝管制編號：0000000000及00
00000000）、具殺傷力之改造子彈玖顆、置彈盒壹個、黑色毛線
頭套參個及橡膠手套壹盒均沒收。
　　事  實
一、甲○○、乙○○、丁○○均知悉可發射子彈具有殺傷力之槍
    枝，及可供該槍枝使用具有殺傷力之子彈，係槍砲彈藥刀械
    管制條例所列管之槍枝及彈藥，非經主管機關許可，均不得
    持有。於民國93年5 月間某日，因乙○○曾遭人修理，渠等
    遂基於犯意聯絡，商量共同出資買槍防身，並商議買槍的錢
    由丁○○出資新臺幣（下同）45000 元，其中包括丁○○清
    償對乙○○之債務10000 元及清償對甲○○之債務20000 元
    ，乙○○再出資15000 元，總共60000 元。丁○○遂於同年
    7 月初某日，在新竹市○○路新竹高工附近，向真實姓名、
    年籍不詳綽號「成仔」之成年男子，購買具殺傷力之改造手
    槍2 枝（槍枝管制編號：0000000000及0000000000）、具殺
    傷力之改造子彈12顆、不具殺傷力之改造子彈1 顆及置彈盒
    1 個。嗣經渠等觀看後，協議暫由丁○○保管，並將上開槍
    彈藏放在苗栗縣獅頭山上，未經許可而共同持有。詎甲○○
    、乙○○及丁○○因缺錢花用，竟基於意圖為自己不法所有
    之犯意聯絡，預備強盜他人財物，於同年7 月16日下午3時
    許，由丁○○將上開槍彈、置彈盒取出，並先出資購買黑色
    頭套3 個及橡皮手套1 盒，丁○○與乙○○另共同基於意圖
    為自己不法所有之犯意聯絡，由乙○○自其所上班之華成鋼
    模股份有限公司之工廠內竊取膠布2 捲作為犯案工具，其2
    人即於7 月17日凌晨共同前往苗栗縣竹南鎮之神仙遊樂場找
    甲○○，告知東西都準備好並將該槍出示觀看後，將槍彈等
    物以頭套包著置於甲○○車子前座中間，隨後由甲○○駕駛
    車號6H-6516 號自用小客車搭載丁○○及乙○○出發，並在
    車上謀議如何犯強盜案。嗣於同日凌晨1 時15分許，車輛行
    經苗栗縣公館鄉尖山村苗25線284 號前，將車燈關掉停放路
    旁，欲尋找過路車輛攔下預備犯案，惟因形跡可疑，為警上
    前盤查，而於車內當場扣得上開改造手槍2 枝、具殺傷力之
    改造子彈12顆（其中3 顆業經試射用盡）及不具殺傷力之改
    造子彈1 顆、鋁製置彈盒1 個及黑色毛線頭套3 個、膠布2
    捲、橡膠手套1 盒。
二、案經苗栗縣警察局苗栗分局報請臺灣苗栗地方法院檢察署檢
    察官偵查起訴。
　　理  由
一、右揭事實，業據被告甲○○、乙○○、丁○○於本院審理時
    坦承不諱，且互核相符，並經證人即苗栗縣警察局苗栗分局
    警員丁宋豪、林盈達及邱金山於偵查中及證人戊○○於警詢
    中及本院審理時證述在卷，並有改造手槍2 枝及改造子彈12
    顆扣案可資佐證。此外，復有照片9 幀在卷足憑。又扣案之
    槍彈，經送請內政部警政署刑事警察局鑑定結果：「一、（
    一）送鑑改造手槍1 枝（槍枝管制編號：0000000000），認
    係由仿FN廠半自動手槍製造之玩具槍，換裝土造金屬槍管改
    造而成之改造手槍，機械性能良好，可擊發適用子彈，認具
    殺傷力。（二）送鑑改造手槍1 枝（槍枝管制編號：000000
    0000），認係由仿WALTHE R廠半自動手槍製造之玩具槍，換
    裝土造金屬槍管改造而成之改造手槍，機械性能良好，可擊
    發適用子彈，認具殺傷力。二、送鑑改造子彈13顆，認均係
    由玩具金屬彈殼加裝直徑約7.6mm 之土造金屬彈頭而成之改
    造子彈，經採樣4 顆試射，其中3 顆，可擊發，認具殺傷力
    ；餘1 顆，無法擊發（惟彈頭與彈殼因撞擊而分離），認不
    具殺傷力等情，有該局93年9 月4 日刑鑑字第0930154760號
    槍彈鑑定書1 份在卷可稽。綜上，被告3 人之自白顯與事實
    相符，本件事證明確，被告3 人之犯行堪以認定。
二、查被告甲○○、乙○○、丁○○行為後，槍砲彈藥刀械管制
    條例業於94年1 月26日修正公布，同年1 月28日生效，原條
    文第11條第4 項刪除，並修正為第8 條第4 項，並將法定刑
    由「一年以上七年以下有期徒刑，併科新臺幣七百萬元以下
    罰金」，修正為「三年以上十年以下有期徒刑，併科新臺幣
    七百萬元以下罰金」，比較修正後槍砲彈藥刀械管制條例第
    8 條第4 項及修正前同條例第11條第4 項之規定，以修正前
    舊法之規定有利於被告，依刑法第2 條第1 項但書之規定，
    自應適用修正前之槍砲彈藥刀械管制條例第11條第4 項規定
    論處。再按修正前之同條例第4 條所列之槍砲、彈藥，依該
    條例第5 條規定，非經中央主管機關許可，不得製造、販賣
    、運輸、轉讓、出租、出借、持有、寄藏或陳列。被告3 人
    未經許可持有前開改造手槍及子彈，分別係屬修正前同條例
    第4 條第1 項第1 款所稱之其他可發射子彈具有殺傷力之槍
    砲及同項第2 款之彈藥。核其3 人所為，係犯修正前槍砲彈
    藥刀械管制條例第11條第4 項之未經許可持有其他可發射子
    彈具有殺傷力之改造手槍罪、第12條第4 項之未經許可持有
    子彈罪。又被告3 人所為預備強盜部分，係犯刑法第328 條
    第5 項之預備強盜罪。被告乙○○與丁○○就竊取膠布2 捲
    部分，係犯刑法第320 條第1 項之竊盜罪。被告甲○○、乙○○及丁○○就所犯共同持有槍彈及預備強盜部分彼此間，
    暨被告乙○○與丁○○就所犯竊盜部分彼此間，均有犯意聯
    絡及行為分擔，均為共同正犯。被告乙○○、丁○○就所犯
    預備強盜及竊盜2 罪間，有方法結果之牽連關係，依刑法第
    55 條 規定，應從較重之竊盜罪處斷。又被告3 人以一行為
    觸犯未經許可持有槍枝及子彈罪部分，為想像競合犯，依刑
    法第55條之規定，應從一重之未經許可持有其他可發射子彈
    具有殺傷力之改造手槍罪論處。再按，未經許可，持有槍、
    彈罪，其持有之繼續，為行為之繼續，至持有行為終了時，
    均論為一罪，不得割裂。若持有之後，以之犯他罪，兩罪間
    之關係如何，端視開始持有之原因為斷，如早已非法持有槍
    、彈，後另起意犯罪；或意圖犯甲罪而持有槍、彈，卻持以
    犯乙罪，均應以數罪併罰論處；必因意圖犯某罪而持有槍、
    彈，嗣後果持之以犯該罪，兩罪間始有牽連犯之適用，最高
    法院90年度台上字第3270號判決意旨參照，故本件被告3 人
    所犯上開未經許可持有其他可發射子彈具有殺傷力之改造手
    槍罪與預備強盜罪（被告甲○○部分）、竊盜罪（被告乙○○、丁○○部分），犯意個別，行為互殊，應予分論併罰，
    起訴書認係牽連犯關係，此部分業經蒞庭檢察官當庭更正，
    附此敘明。爰審酌被告3 人值此槍彈氾濫之際，不知謹言慎
    行，竟以持有具殺傷力之改造手槍及子彈防身，對社會治安
    潛藏高度危險性；且不思以勞力賺取金錢，僅因缺錢花用，
    竟起意預備強盜，甚至持槍隨機在路邊預備行搶，嚴重影響
    社會秩序，造成民眾生活不安，惡性匪淺，然被告丁○○負
    責買槍、保管為本件主要行為人、被告甲○○參與情節較輕
    ，且被告丁○○、乙○○又另犯竊盜罪，其等3 人雖欲實施
    強盜之犯行，但未著手實施，對社會秩序所生之實害，尚未
    達於重大之地步，及被告乙○○、丁○○坦承犯行、被告甲○○迄至本院審理時始坦承犯行等一切情狀，分別量處如主
    文所示之刑，罰金部分並諭知易服勞役之折算標準及定其應
    執行刑。又查被告乙○○、丁○○均未有前科紀錄，被告甲○○前雖有公共危險案件，惟該案於91年9 月26日判決有期
    徒刑7 月、緩刑2 年，緩刑期滿未被撤銷，以上有臺灣高等
    法院被告前案紀錄表各1 份在卷足憑，其等素行尚可，其等
    3 人均因經濟窘迫，一時失慮，致罹刑典，經此偵、審教訓
    ，當知所警惕，信無再犯之虞，並各捐款150000元予公益團
    體（有捐款收據3 紙在卷可稽），本院綜核各情認對被告3
    人所宣告上開有期徒刑以暫不執行為適當，爰併予宣告緩刑
    5 年，以啟自新。扣案之改造玩具手槍2 枝（槍枝管制編號
    ：0000000000及000000 0000）及 改造子彈9 顆，均為違禁
    物，均應依刑法第38條第1 項第1 款規定宣告沒收。扣案之
    鋁製置彈盒1 個、黑色毛線頭套3 個、橡膠手套1 盒，係被
    告丁○○所購買，為其等3 人所有，其中鋁製置彈盒1 個為
    供渠等犯罪所用之物，其餘則為預備供犯罪所用之物，業據
    被告乙○○、丁○○供明在卷，爰依刑法第38條第1 項第2
    款沒收之。另扣案之改造子彈1 顆，不具殺傷力，及另外業
    經試射之子彈3 顆已不具殺傷力，均非違禁物，又扣案之膠
    布2 捲，非被告所有之物，故均不另為沒收之諭知。
據上論斷，應依刑事訴訟法第299 條第1 項前段，修正前槍砲彈
藥刀械管制條例第11條第4 項、第12條第4 項，刑法第11條前段
、第2 條第1 項但書、第28條、第328 條第5 項、第320 條第1
項、第55條、第51條第5 款、第42條第2 項、第74條第1 款、第
38條第1 項第1 款、第2 款，罰金罰鍰提高標準條例第1 條前段
、第2 條，現行法規所定貨幣單位折算新臺幣條例第2 條，判決
如主文。
本案經檢察官黃彥琿到庭執行職務。
中　　華　　民　　國　　94　　年　　8 　　月　　16　　日
                  刑事第三庭  審判長法　官  劉興浪
                                    法  官  楊台清
                                    法  官  林卉聆
以上正本證明與原本無異。
如不服本判決，應於送達後10日內向本院提出上訴狀。
   　　                     　      書記官　盧俊良
中　　華　　民　　國　　94　　年　　8 　　月　　16　　日
附錄論罪科刑之法條全文：
修正前槍砲彈藥刀械管制條例第11條第4項
未經許可，持有、寄藏或意圖販賣而陳列第一項所列槍砲者，處
一年以上七年以下有期徒刑，併科新臺幣七百萬元以下罰金。
修正前槍砲彈藥刀械管制條例第12條第4項
未經許可，持有、寄藏或意圖販賣而陳列子彈者，處五年以下有
期徒刑，併科新台幣三百萬元以下罰金。
中華民國刑法第320條第1項
意圖為自己或第三人不法之所有，而竊取他人之動產者，為竊盜
罪，處 5 年以下有期徒刑、拘役或 500 元以下罰金。
中華民國刑法第328條第5項
預備犯強盜罪者，處 1 年以下有期徒刑、拘役或 3 千元以下罰
金。
